【裁判字號】    99,毒抗,7
【裁判日期】    991029
【裁判案由】    聲請觀察勒戒
【裁判全文】
臺灣高等法院花蓮分院刑事裁定           99年度毒抗字第7號
抗  告  人
即  被  告  甲○○
上列抗告人因違反毒品危害防制條例案件，不服臺灣花蓮地方法
院中華民國99年10月7日裁定（99年度毒聲字第110號），提起抗
告，本院裁定如下：
    主  文
抗告駁回。
    理  由
一、抗告意旨略以：被告於99年8月2日前開刀全身麻醉，並沒有
    吸毒，有慈濟醫院診斷證明書可證，爰請求撤銷原裁定云云
    。
二、按犯施用第一級、第二級毒品之罪者，檢察官應聲請法院裁
    定令被告入戒治處所觀察、勒戒，其期間不得逾2月；依前
    項規定為觀察、勒戒或強制戒治執行完畢釋放後，5年後再
    犯第10條之罪者，適用本條前2項之規定，毒品危害防制條
    例第20條第1項、第3項分別定有明文。
三、經查：
    本件抗告人於99年8月2日晚間某時在花蓮縣玉里鎮○○街30
    巷9號住處，曾施用第二級毒品安非他命1次，嗣於99年8月3
    日經警於上址搜索時查獲。上開事實為抗告人於警詢時供述
    在卷，且抗告人於獲案後為警所採集之尿液，送驗結果呈安
    非他命類陽性反應，此有慈濟大學濫用藥物檢驗中心檢驗總
    表1紙附卷可稽。按目前常用之尿液安非他命或嗎啡篩檢方
    式，包括酵素免疫分析法(EIA)、薄層色層分析法(TLC)及放
    射免疫分析法(RIA)。文獻報告中，固有藥物或食物因交叉
    反應，在尿液測試中產生偽陽性之反應，但利用精密的儀器
    分析，可排除偽陽性之可能。在良好的操作條件下，以氣相
    層析/質譜儀作藥物及其代謝產物之定性及定量分析檢驗，
    幾乎不會有偽陽性反應產生，亦即如尿液中未含有煙毒之反
    應者，即不可能產生因藥物所引起之偽陽性反應，此經行政
    院國軍退除役官兵輔導委員會臺北榮民總醫院以83年4月7日
    (83)北總內字第03059號函示明確。再按常人如未施用毒品
    ，其尿水中當無呈毒品藥物陽性反應，倘有施用者，約70%
    於24小時內自尿中排出，約90%於96小時自尿中排出，故推
    算施用時間距採尿時間最長可能不會超過4日，亦經行政院
    衛生署藥物食品檢驗局以81年2月8日(81)藥檢壹字第001156
    號函示甚明。本件抗告人為警採集之尿液，經以氣相層析質
    譜分析法檢驗結果，既呈安非他命類陽性之反應，且檢出濃
    度高達安非他命520ng/ml、甲基安非他命5690ng/ml，堪信
    抗告人確在為警採尿前96小時內，即99年8月2日晚間某時，
    有施用第二級毒品安非他命1次之犯行。原審因而認檢察官
    之聲請為正當，依毒品危害防制條例第20條第1項及觀察勒
    戒處分執行條例第3條第1項之規定，裁定將抗告人送勒戒處
    所觀察、勒戒，核其認事用法俱無不合。抗告意旨雖提出相
    關診斷證明，惟細閱財團法人佛教慈濟綜合醫院手術同意書
    上所載之建議手術名稱為「肌腱移植及神經移植」，該同意
    書上所載之日期雖為99年7月29日，然依該院之麻醉同意書
    及診斷證明書上所載之手術日期均為99年8月18日，且手術
    名稱為「肌腱移植及神經移植」，是可認抗告人接受手術日
    期為99年8月18日，而該手術同意書僅為事先簽名，與本案
    抗告人於99年8月2日之吸食毒品犯行，毫無相干。抗告人空
    言否認施用第二級毒品犯行，顯係卸責之詞，不足採信。綜
    上所述，抗告意旨為無理由，應予駁回。
三、據上論斷，應依刑事訴訟法第412條，裁定如主文。
中    華    民    國    99    年    10    月    29   日
                  刑事庭審判長法  官  謝志揚
                              法  官  張健河
                              法  官  林慶煙
以上正本證明與原本無異。
本件不得再抗告。
中    華    民    國    99    年    10    月    29    日
                              書記官  林明智

司法院資訊處製作；財團法人民間司法改革基金會備份。
